臺灣高等法院高雄分院刑事判決　　　　　　　　　九十二年度上訴字第二一一六號
　　上　訴　人　臺灣高雄地方法院檢察署檢察官
　　被　　　告　甲○○
右上訴人因被告違反毒品危害防制條例案件，不服臺灣高雄地方法院九十二年度訴緝
字第一五七號中華民國九十二年八月二十九日第一審判決（起訴案號：臺灣高雄地方
法院檢察署九十一年度偵字第一０三七八號；併辦案號：九十一年度偵字第三七三七
號、九十二年度毒偵字第四八四０號），提起上訴，本院判決如左：
      主  文
原判決撤銷。
甲○○連續施用第一級毒品，處有期徒刑壹年陸月。扣案海洛因壹包（淨重壹點參參
公克、包裝重零點貳壹公克）、注射針筒三支、殘渣袋一包、剷管二支，均沒收銷燬
之。
      事  實
一、甲○○前於民國（下同）八十七年間因施用毒品案件，經台灣屏東地方法院以八
    十七年毒聲字第一三九號裁定送觀察、勒戒後，認無繼續施用毒品之傾向，經台
    灣屏東地方法院檢察署檢察官於八十七年十一月三十日，以八十七年偵字第四四
    三０號不起訴處分確定。同年間再因施用毒品案件，經台灣屏東地方法院以八十
    七年毒聲字第七一四號裁定送觀察勒戒，認有繼續施用毒品之傾向，以八十七年
    毒聲字第一二一０號裁定送戒治處所施以強制戒治一年，後因停止戒治付保護管
    束期滿，經台灣屏東地方法院檢察署檢察官於八十八年十一月十八日，以八十八
    年戒毒偵字第一二五號不起訴處分確定（檢察官為此不起訴處分於法不合），嗣
    於八十九年間再因施用毒品案件，經臺灣高雄地方法院以八十九年毒聲字第八六
    ０九號裁定送戒治處所施以強制戒治一年，台灣高雄地方法院檢察署檢察官並對
    其施用毒品犯行提起公訴，現在臺灣高雄地方法院審理中。詎其猶不知悔改，於
    九十年十一月一日戒治期滿後，明知海洛因業經公告列為第一級毒品，不得非法
    持有、施用，竟基於施用第一級毒品之概括犯意，於九十一年二月十五日起至九
    十二年八月五日止，在高雄縣大樹鄉某朋友不詳住處、高雄縣仁武鄉租屋處、高
    雄縣仁武鄉灣內加油站廁所內，以將海洛因毒品摻水稀釋後，再用注射針筒注射
    入靜脈之方式，施用第一級毒品海洛因多次，約每日施用一次，期間於九十一年
    二月十五日下午四時三十分許，在高雄市小港區○○○路與鳳鳴路口為警查獲，
    並扣得海洛因一包（淨重一‧三三公克、包裝重０‧二一公克），嗣於九十二年
    八月五日零時四十分許，在高雄縣仁武鄉○○村○○路灣內加油站廁所為警查獲
    ，並扣得沾有海洛因之注射針筒三支、殘渣袋一包、剷管二支。
二、案經高雄市政府警察局小港分局報請臺灣高雄地方法院檢察署檢察官偵查起訴。
      理  由
一、訊據被告甲○○對其曾於右揭時、地施用第一級毒品海洛因之事實，均坦承不諱
    ，而被告為警查獲時所採取之尿液，經送驗結果，呈嗎啡陽性反應，有高雄市立
    凱旋醫院煙毒尿液檢驗成績書、及姓名代碼對照表附卷可稽；又扣案白色粉末一
    包，經送請法務部調查局檢驗結果，認含第一級毒品海洛因成分（淨重一‧三三
    公克、包裝重０‧二一公克），有該局九十一年三月十九日調科壹字第二二００
    一三一三二號鑑定通知書一紙在卷可稽，另注射針筒三支、殘渣袋一包、剷管二
    支均有海洛因陽性反應，亦有高雄醫學大學附設中和紀念醫院檢驗報告三紙可憑
    ，足認被告前揭自白與事實相符，被告確有施用第一級毒品海洛因之事證明確。
二、被告曾於八十七年間因施用毒品案件，經台灣屏東地方法院以八十七年毒聲字第
    一三九號裁定送觀察、勒戒後，認無繼續施用毒品之傾向，經台灣屏東地方法院
    檢察署檢察官於八十七年十一月三十日，以八十七年偵字第四四三０號不起訴處
    分確定。嗣其於同年間再因施用毒品案件，經台灣屏東地方法院以八十七年毒聲
    字第七一四號裁定送觀察勒戒，認有繼續施用毒品之傾向，另以八十七年毒聲字
    第一二一０號裁定送戒治處所施以強制戒治一年，台灣屏東地方法院檢察署檢察
    官對被告上開施用毒品犯行，本應依毒品危害防制條例第二十條第三項之規定提
    起公訴，惟其卻於被告停止戒治付保護管束期滿後，於八十八年十一月十八日以
    八十八年戒毒偵字第一二五號不起訴處分確定，嗣八十九年間，被告再因施用毒
    品案件，經臺灣高雄地方法院以八十九年毒聲字第八六０九號裁定送戒治處所施
    以強制戒治一年，並經檢察官提起公訴，現仍於原審審理中等情，有臺灣高雄地
    方法院被告院內索引卡紀錄表、台灣高等法院被告全國前科紀錄表及台灣高雄地
    方法院檢察署刑案資料查註紀錄表各一紙附卷可參，從而被告於檢察官八十七年
    十月三十日為不起訴處分後，五年內四犯本件施用毒品罪，事證明確，犯行堪已
    認定。
三、查海洛因屬毒品危害防制條例第二條第二項所稱之第一級毒品，核被告所為，係
    犯毒品危害防制條例第十條第一項之施用第一級毒品罪。被告連續多次施用第一
    級毒品，時間緊接，犯罪構成要件相同，顯係基於概括犯意為之，為連續犯應以
    一罪論，並依法加重其刑；被告施用毒品前後持有該毒品之低度行為，為施用之
    高度行為所吸收，不另論罪。公訴人雖只就被告於九十一年二月十五日施用第一
    級毒品部分起訴，惟被告前揭其餘施用毒品犯行，為起訴效力所及，本院自得一
    併審理之。原審為被告論罪科刑之判決固非無見，惟查被告除九十一年二月十五
    日施用毒品外，至九十二年八月五日止，尚有多次施用第一級毒品海洛因犯行，
    原審未併予審酌，即有未當。檢察官上訴意旨，以此指摘原判決不當，為有理由
    ，自應予撤銷改判。爰審酌被告前有多次施用毒品之不良素行，歷經數次觀察、
    勒戒及強制戒治程序後，仍未能徹底戒絕毒品，顯見意志不堅，其施用毒品乃自
    戕一己之身體健康，尚未害及他人，且其犯後已坦承犯行，態度良好等一切情狀
    ，量處如主文所示之刑。扣案之海洛因一包（淨重壹點參參公克、包裝重零點貳
    壹公克）係屬毒品，該包海洛因之外包裝，及注射針筒三支、殘渣袋一包、剷管
    二支，均沾有毒品海洛因無法剝離，視同毒品，均應依毒品危害防制條例第十八
    條第一項前段規定，併予宣告沒收併銷燬之。
據上論結，應依刑事訴訟法第三百六十九條第一項前段、第三百六十四條、第二百九
十九條第一項前段、毒品危害防制條例第十條第一項、第十八條第一項前段、刑法第
十一條前段、第五十六條，判決如主文。
本案經檢察官陳新慶到庭執行職務。
中      華      民      國    九十三    年      一      月      八      日
                              臺灣高等法院高雄分院刑事第五庭
                                  審判長法官  吳水木
                                        法官  洪慶鐘
                                        法官  趙文淵
右正本證明與原本無異。
如不服本判決應於收受本判決後十日內向本院提出上訴書狀，其未述上訴理由者，
並得於提起上訴後十日內向本院補提理由書狀（均須按他造當事人之人數附繕本)「
切勿逕送上級法院」。
                                      書記官  吳新貞
中      華      民      國    九十三    年      一      月     八       日
附錄本案判決論罪科刑法條：
毒品危害防制條例第十條第一項
施用第一級毒品者，處六月以上五年以下有期徒刑。
